【裁判字號】    89,易,674
【裁判日期】    890614
【裁判案由】    妨害秩序等
【裁判全文】
臺灣板橋地方法院刑事判決                          八十九年度易字第六七四號
    公  訴  人  臺灣板橋地方法院檢察署檢察官
    被      告  甲○○
右列被告因妨害秩序等案件，經檢察官提起公訴（八十八年度偵字第二三七七三號）
，本院判決如左：
    主  文
甲○○行使偽造之法務部調查局識別證，足以生損害於公眾，處拘役伍拾捌日，如易
科罰金，以參佰元折算壹日。扣案之貼有甲○○相片之識別證壹張及未貼相片之識別
證壹佰陸拾張均沒收。
    事  實
一、甲○○於民國八十八年九月、十月間某日，在台北縣中和市○○路某處，利用不
    知情之印刷廠，偽造印製「總統特派證法務部調查局巡官甲○○」之識別證，並
    於同年十月間某日，在台北縣某地，將自己之相片一張貼於前開印製之證件上，
    足以生損害於總統及法務部調查局對其內部人事管理、職務行使之正確性。又甲
    ○○於同年十月二十二日十時十五分許，持上開貼有其相片之偽造之「總統特派
    證法務部調查局巡官甲○○」識別證，在台北縣土城市○○路一三八號台灣板橋
    地方法院檢察署行政大樓內，公然向執勤之法警邱義翔表示渠係法務部調查局巡
    官而冒用公務員官銜，並稱要找檢察官調閱中央銀行之融資往來資料等物，旋遭
    法警識破，並在甲○○身上查獲貼有其本人相片之識別證一張及未貼相片之識別
    證一百六十張等物。
    理  由
一、訊據被告甲○○固承認有於右揭時、地委請印刷廠印製「總統特派證法務部調查
    局巡官甲○○」之識別證，及持該識別證至台灣板橋地方法院檢察署找檢察官請
    求調閱中央銀行之資料等事實，惟否認有何違法情事，辯稱是總統發佈緊急命令
    才印製的，且伊原本即是市調處人員云云。然查：右揭事實，業據證人邱義翔於
    警訊時指證明確，而被告亦自承其目前並無工作，之前係在鐵工廠上班（見本院
    八十九年五月二十五日訊問筆錄），惟就其所稱原本是市調處人員，則無法確實
    說明係於何時任職及在何單位擔任何職務，以供本院查證，是其前開所辯，顯係
    飾卸之詞，不足採信。此外，並有報告書一份在卷可佐，復有查扣之貼有甲○○
    相片識別證一張及未貼相片之識別證一百六十張可稽。本件事證明確，被告犯行
    堪以認定。
二、核被告所為，係犯刑法第一百五十九條之冒充公務員官銜罪及同法第二百十六條
    、第二百十二條行使偽造特種文書罪，而其利用不知情之印刷廠偽造法務部調查
    局巡官之識別證，為間接正犯。其偽造特種文書之低度行為應為行使偽造特種文
    書之高度行為吸收，不另論罪。又其所犯二罪間，有方法結果之牽連關係，應從
    一重之行使偽造特種文書罪處斷。爰審酌被告犯罪之動機、目的、手段、所生危
    害及犯罪後之態度等一切情狀，量處如主文所示之刑，並諭知易科罰金之折算標
    準。扣案之貼有甲○○相片之識別證一張及未貼相片之識別證一百六十張，係被
    告所有而供其犯罪所用之物，爰依刑法第三十八條第一項第二款規定宣告沒收。
據上論斷，應依刑事訴訟法第二百九十九條第一項前段，刑法第一百五十九條、第二
百十二條、第二百十六條、第五十五條、第四十一條、第三十八條第一項第二款，罰
金罰鍰提高標準條第一條前段、第二條，判決如主文。
本案經檢察官方伯勳到庭執行職務。
中      華      民      國      八十九      年      六      月  十四    日
                                  臺灣板橋地方法院刑事第三庭
                                          法  官  李  幼  妃
右正本證明與原本無異。
如不服本判決，應於判決送達後十日內，向本院提出上訴狀。
                                          書記官  強  梅  芳
中      華      民      國      八十九      年      六      月  十五    日
附錄本案論罪科刑法條全文
刑法第一百五十九條
公然冒用公務員服飾、徽章或官銜者，處五百元以下罰金。
刑法第二百十二條
偽造、變造護照、旅券、免許證、特許證及關於品行、能力、服務或其他相類之證書
、介紹書，足以生損害於公眾或他人者，處一年以下有期徒刑，拘役或三百元以下罰
金。
刑法第二百十六條
行使第二百十條至第二百十五條之文書者，依偽造、變造文書或登載不實事項或使登
載不實事項之規定處斷。


司法院資訊處製作；財團法人民間司法改革基金會備份。
